Inventaris van het archief van het Nederlandse Gezantschap, later de Ambassade in Guatemala, 1955-1974
Nationaal Archief, Den Haag
- Economie, migratie, arbeid, 6.
  - Economie, 6.1
    - Goederen, 6.1.4
      - Stukken betreffende aangelegenheden inzake de in- en uitvoer in Guatemala, Honduras en El Salvador., 1955-1974; 138-150; 13 omslagen
        - Invoermaatregelen en -beperkingen. 1958-1974, 141-148
          - Verbod op de invoer van Nederlandse producten. Aardappelen en bloembollen, door Midden-Amerika, 1962 - 1974, 143
          - Verbod op de invoer van Nederlandse producten. Vlees en vleesproducten, door Guatemala en Honduras, 1967 - 1974, 144
          - Verbod op de invoer van Nederlandse producten. Melkproducten, door verscheidene landen in Midden-Amerika, 1971 - 1974, 145
          - Mout en bloembollen, door Guatemala en El Salvador, 1965 - 1969, 146
          - Invoerrechten op onder andere leer, gloeilampen, pesticiden en auto's, 1965 - 1970, 147
          - Aanpassing door Guatemala en Honduras van maatregelen aangaande invoerrechten, 1966 - 1974, 148
        - Koffie-exportregelingen. 1958-1974, 149-150
          - Algemeen, 1958 - 1964, 149
          - Problemen aangaande de uitvoer van koffie uit Guatemala en El Salvador, 1967 - 1974, 150
      - Stukken betreffende de ontwikkelingen op het gebied van de integratie van de markt van Midden-Amerika., 1963-1964; 151; 1 omslag
      - Stukken betreffende het instellen van een onderzoek naar de mogelijkheid van Nederlandse deelname aan de Internationale Jaarbeurs van El Salvador (IV Feria Internacional de El Salvador) in 1970., 1969; 152; 1 omslag
    - Productie en consumptie, 6.1.5
      - Stukken betreffende ontwikkelingen in de industrie van Midden-Amerika., 1956-1964; 153-156; 4 omslagen
        - Guatemala en El Salvador. 1956-1964, 153-154
          - Algemene ontwikkelingen, 1963 - 1964, 153
          - De koffie-industrie, 1956 - 1964, 154
        - De petroleumindustrie van Guatemala, 1961 - 1963, 155
        - De zuivelindustrie van Midden-Amerika, 1964, 156
      - Stukken betreffende de ontwikkelingen in de landbouwpolitiek van Guatemala, Honduras en El Salvador., 1957-1964; 157; 1 omslag
      - Stukken betreffende het op verzoek van de minister van Landbouw te Guatemala verstrekken van voorlichtingsmateriaal over de Nederlandse veeteelt., 1965; 158; 1 omslag
      - Stukken betreffende de aanbestedingen en uitvoering van grotere opdrachten., 1965-1974; 159-164; 1 pak en 5 omslagen
        - Visserijproject Midden-Amerika, 1965 - 1970, 159
        - Havenprojecten. 1965-1973, 160-163
          - Guatemala. San José de Guatemala, 1965 - 1967, 160
          - Guatemala. Champerico, 1966 - 1970, 161
          - Honduras, Baai van Fonseca. Puerto Cortés, 1965 - 1971, 162
          - Honduras, Baai van Fonseca. Puerto Amapala/Henecán, 1969 - 1973, 163
        - El Salvador, Hydro-elektrisch project CEL, 1971 - 1974, 164; pak
      - Stukken betreffende de ontwikkelingen in de oliesituatie van Guatemala., 1968-1974; 165; 1 omslag
      - Stukken betreffende het verkrijgen van gegevens inzake de bosbouw ten behoeve van een onderzoek naar bosbouwproblemen in Latijns-Amerika door de Organization for Economic Cooperation and Development (OECD)., 1973-1974; 166; 1 omslag
    - Ontwikkelingshulp, 6.1.6
      - Stukken betreffende het doorgeven van ontwikkelingsprojecten te Guatemala welke mogelijk interessant zijn voor het bedrijfsleven in Nederland., 1963-1964; 167; 1 omslag
      - Stukken betreffende het bemiddelen inzake het uitzenden van een Nederlandse expert naar Guatemala om de scheepvaardij aldaar, de Flota Mercante Gran Centro Americana S.A., van technisch advies te voorzien, alsmede het door de betreffende expert opgestelde rapport., 1965-1966; 168; 1 omslag
      - Stukken betreffende het inventariseren van de mogelijkheden van Nederlandse hulpverlening aan Midden-Amerika., 1965-1966; 169; 1 omslag
      - Stukken betreffende het verlenen van economische, financiële en technische hulp door Nederland., 1965-1975; 170-179; 2 pakken en 8 omslagen
        - Diverse landen, 1966 - 1971, 170
        - Honduras, 1970 - 1972, 171
        - Midden-Amerikaanse Bank voor Economische Integratie (CABEI). 1965-1974, 172-173
          - Algemene ontwikkelingen aangaande CABEI, alsmede mogelijkheden voor Nederlandse hulp, 1965 - 1970, 172
          - Nederlandse leningen aan CABEI, 1969 - 1974, 173
        - Leningen en giften in het kader van de Inter Amerikaanse Ontwikkelingsbank, 1965 - 1974, 174
        - Financiering van diverse projecten in het kader van het programma Medefinanciering Particuliere Projecten van de Nederlandse Technische Ontwikkelingshulp. 1966-1975, 175-179
          - Guatemala. De bouw en inrichting van een huishoudschool voor vrouwen en meisjes te San Juan Ostunacalco, 1966 - 1970, 175; pak
          - Guatemala. De oprichting van een lagere landbouwschool (Proyecto Escuela de Educación Integral para Campesinos, Finca Petapilla) te Chiquimula, 1971 - 1973, 176; pak
          - Guatemala. De bouw en inrichting van een centrum voor vrouwelijke beroepsvorming en een huishoudschool (Proyecto Centro Escolar Nuestra Señora de Concepción) te Escuintla, 1972 - 1975, 177
          - Honduras, project vormingscentrum El Yunque te Ocotepeque, 1973 - 1974, 178
          - El Salvador, project woningbouw en streekontwikkeling te Usutlán, 1974 - 1975, 179
      - Stukken betreffende het bemiddelen inzake een Nederlandse schenking van melk voor baby's en moeders in een van de armste wijken van Guatemala, alsmede diverse overzichten aangaande de sociale situatie in Guatemala., 1971-1972; 180; 1 omslag
  - Migratie, 6.2
    - Stukken betreffende de ontwikkelingen van de emigratie in Guatemala, Honduras en El Salvador en de verschillende kolonies., 1955-1964; 181; 1 omslag
    - Stukken betreffende de wijziging van het reglement op de migratie te Guatemala, alsmede de ontwikkelingen van de migratie van Europa naar Latijns-Amerika., 1965-1970; 182; 1 omslag
    - Stukken betreffende het aan Nederlanders verstrekken van informatie inzake de werkgelegenheid in Guatemala, alsmede het verstrekken van instructies aan de consuls inzake het overleggen van conform de collectieve arbeidsovereenkomst opgestelde arbeidsovereenkomsten bij aanmonstering van Nederlandse schepen., 1965-1972; 183; 1 omslag
  - Arbeid, 6.3
    - Stukken betreffende de mogelijkheden tot tewerkstelling in Guatemala van uit Indonesië gerepatrieerden., 1958-1959; 184; 1 omslag
    - Stukken betreffende ontwikkelingen aangaande de arbeidswetgeving in Guatemala, Honduras en El Salvador, alsmede aangaande de salarispolitiek van Guatemala., 1959-1964; 185; 1 omslag
    - Stukken betreffende de vakbeweging in Latijns-Amerika en in het bijzonder in Guatemala., 1966-1968; 186; 1 omslag
- Sociale aangelegenheden, 7.
  - Stukken betreffende het verkrijgen van gegevens omtrent het vliegtuigongeval te El Salvador, waarbij dr. Victor de Munck omkwam, ten behoeve van het door Nederland en de Verenigde Staten ingestelde onderzoek., 1956-1957; 187; 1 omslag
- Culturele en wetenschappelijke aangelegenheden, 8.
  - Stukken betreffende het afsluiten van een cultureel akkoord door de regering van Guatemala met Mexico., 1967; 188; 1 omslag
  - Nota inzake de positie van de rooms-katholieke kerk en in het bijzonder van de Nederlandse priesters in Latijns-Amerika., 1969; 189; 1 stuk
- Staatkunde, landsverdediging, internationale organisaties, 9.
  - Staatkunde, 9.1
    - Algemeen, 9.1.1
      - Stukken betreffende de houding van Guatemala, Honduras en El Salvador ten opzichte van het communisme., 1960; 190; 1 omslag
      - Stukken betreffende de ontwikkeling van de christendemocratische beweging in diverse landen van Latijns-Amerika., 1965-1973; 191; 1 omslag
      - Stukken betreffende het conflict tussen Honduras en El Salvador., 1967-1974; 192-194; 1 pak en 2 omslagen
        - Algemeen, 1967 - 1974, 192
          Bevat stukken aangaande de zogenaamde Voetbaloorlog tussen beide landen.
        - Communiqués van de regeringen van Honduras en El Salvador, alsmede stukken aangaande de schending van de mensenrechten als gevolg van het conflict, 1969, 193; pak
        - Het sluiten van een voorlopig akkoord te San José tussen Honduras en El Salvador naar aanleiding van het grensconflict tussen beide landen, 1970, 194
      - Stukken betreffende de diplomatieke betrekkingen van Latijns-Amerika met het buitenland., 1958-1974; 195-205; 11 omslagen
        - Diverse landen. 1965-1971, 195-196
          - Algemeen, 1965 - 1966, 195
          - Communisme, 1965 - 1971, 196
        - Brazilië, 1958, 197
        - Canada, 1966, 198
        - China, 1966 - 1972, 199
        - Europese landen, 1967 - 1974, 200
        - Sovjet-Unie. 1965-1971, 201-202
          - Handel, 1965 - 1967, 201
          - Algemeen, 1965 - 1971, 202
        - Verenigde Arabische Republiek, 1967 - 1971, 203
        - Verenigde Staten, 1965 - 1972, 204
        - Vietnam, 1965 - 1967, 205
    - Guatemala, 9.1.2
      - Stukken betreffende de binnenlandse politiek., 1952-1974; 206-223; 3 pakken en 15 omslagen
        - Algemeen. 1952-1974, 206-213
          - 1952 - 1957 mei, 206; pak
          - 1957 juli - 1957 dec., 207
          - 1959-1961, 208
          - 1962, 209
          - 1963 jan. - sep., 210
          - 1965-1968, 211
          - 1969-1970, 212
          - 1971-1974, 213; pak
        - Reacties in Guatemala met betrekking tot gebeurtenissen in het buitenland. 1956-1961, 214-215
          - Cuba, 1956 - 1960, 214
          - Zuid-Afrika, 1961, 215
        - Ontwikkelingen in de regering. 1956-1974, 216-218
          - 1956-1964, 216
          - 1966-1970, 217
          - 1974, 218
        - Het opstellen van jaarrapporten. 1962-1973, 219-220
          - 1962-1964, 219
          - 1964-1973, 220
        - Redevoering door president Peralta Azurdia inzake de sociaaleconomische toestand op 27 september 1963, 1963, 221
        - Terreur. 1970-1974, 222-223
          - De bedreiging van (Nederlandse) diplomaten, 1970, 222; pak
          - Reacties vanuit Nederland, 1973 - 1974, 223
      - Stukken betreffende de buitenlandse politiek. Diplomatieke betrekkingen met het buitenland., 1955-1974; 224-236; 12 omslagen en 1 stuk
        - Diverse landen. 1956-1960, 224
        - Diverse landen. 1956-1964, 225
        - Diverse landen. 1965-1974, 226
        - Diverse landen. 1965-1974, 227
        - Bolivia en Venezuela, 1964, 228
        - Groot-Brittannië en Mexico, 1955 - 1964, 229
        - Mexico, 1959, 230
        - Nederland. 1956-1957, 231
        - Nederland. 1960, 232
        - Nederland. 1961, 233; stuk
        - Nederland. 1963, 234
        - Nederland. 1968-1971, 235
        - Verenigd Koninkrijk, 1965 - 1974, 236
    - Honduras, 9.1.3
      - Stukken betreffende de binnenlandse politiek., 1954-1974; 237-241; 5 omslagen
        - Algemeen. 1954-1974, 237-238
          - 1954-1964, 237
          - 1965-1974, 238
            Bevat tevens stukken aangaande kabinetssamenstelling en -wijzigingen.
        - Ontwikkelingen in de regering. 1962-1965, 239-240
          - 1962-1964, 239
          - 1965, 240
        - Het opstellen van jaarrapporten, 1963 - 1964, 241
      - Stukken betreffende de buitenlandse politiek. Diplomatieke betrekkingen met het buitenland., 1956-1974; 242-248; 7 omslagen
        - Diverse landen. 1959-1964, 242
        - Diverse landen. 1965-1973, 243
        - Diverse landen. 1967-1974, 244
        - Midden- en Zuid-Amerika, 1958 - 1963, 245
        - Nederland. 1963, 246
        - Nederland. 1965-1972, 247
        - Nicaragua, 1956 - 1960, 248
    - El Salvador, 9.1.4
      - Stukken betreffende de binnenlandse politiek., 1955-1973; 249-254; 1 pak en 5 omslagen
        - Algemeen. 1955-1973, 249-250
          - 1955-1964, 249
          - 1966-1973, 250; pak
        - Ontwikkelingen in de regering. 1962-1968, 251-252
          - 1962-1964, 251
          - 1965-1968, 252
        - Het opstellen van jaarrapporten. 1963-1970, 253-254
          - 1963-1964, 253
          - 1970, 254
      - Stukken betreffende de buitenlandse politiek. Diplomatieke betrekkingen met het buitenland., 1957-1974; 255-259; 5 omslagen
        - Diverse landen, 1957 - 1961, 255
        - Nederland. 1960, 256
        - Nederland. 1965-1973, 257
        - Nederland. 1973-1974, 258
        - Verenigde Staten en Peru, 1957 - 1962, 259
  - Landsverdediging, 9.2
    - Brief aan de Nederlandse minister van Buitenlandse Zaken betreffende een tussen Guatemala en Spanje gesloten overeenkomst waarbij opgeroepen militairen een door Spanje verzorgde vakopleiding ontvangen., 1969; 260; 1 stuk
    - Stukken betreffende de viering van de Dag van het Leger te Guatemala., 1973; 261; 1 omslag
  - Internationale organisaties, 9.3
    - Stukken betreffende internationale congressen en conferenties., 1956-1974; 262-273; 2 pakken en 10 omslagen
      - Het bijwonen door Nederland van de bijeenkomst van de Pan American Sanitary Organisation (PASO) te Guatemala, 1956 - 1963, 262
      - Het zenden van Nederlandse vertegenwoordiging naar de Conferentie van Voedingsproblemen van Latijns-Amerika en naar de vergadering van de Latijns-Amerikaanse Commissie voor Boswezen, beide gehouden te Guatemala, 1957 - 1958, 263
      - Voorbereidingen en de gang van zaken van het IV Continentaal Anticommunistisch Congres te Guatemala, 1958, 264
      - Ambassadeursconferenties. 1964-1971, 265-268
        - 1964, 265
        - 1965-1966, 266
        - 1967-1968, 267
        - 1969-1971, 268; pak
      - Berichtgeving naar aanleiding van bijeenkomsten van parlementariërs van het Latijns-Amerikaanse parlement, 1965 - 1973, 269
      - De standpunten van diverse landen tijdens de te Havanna gehouden Tricontinentale Conferentie, in het bijzonder over het bestrijden van het Noord-Amerikaanse imperialisme op het westelijk halfrond, 1965 - 1973, 270
      - De kwestie tussen Nederland en West-Duitsland inzake de begrenzing van het continentaal plat onder de Noordzee en het lobbyen ten behoeve van de toelating van een delegatie van de Nederlandse Antillen tot de Caraïbische Zeerechtenconferentie, 1967 - 1973, 271; pak
      - Wens tot deelname van de Nederlandse Antillen aan de Conferentie van de Caraïbische Landen, 1971 - 1972, 272
      - Het aan de regering van Guatemala aanbieden van een aide-mémoire aangaande het Nederlandse voorstel van een 200 mijl zone op de derde Zeerechtconferentie, 1974, 273
    - Stukken betreffende internationale organisaties., 1956-1975; 274-323; 6 pakken, 41 omslagen en 3 stukken
      - De inkennisstellingen ten behoeve van het Permanente Hof van Arbitrage, alsmede van de uitvoering van de Haagse Vredesverdragen, 1956 - 1962, 274
      - Verenigde Naties (VN). 1956-1974, 275-298
        - Lidmaatschap van de Commissie voor Nationaal Recht van de VN, 1956, 275
        - Steun van Nederland aan de kandidatuur van Guatemala en El Salvador voor diverse functies in de Algemene Vergadering, 1956 - 1963, 276
        - Steun van Guatemala aan de Nederlandse kandidatuur voor de verkiezingen in de Economische en Sociale Raad (ECOSOC), in de VN commissie voor de Rechten van de Mens, alsmede in de voorbereidende commissie voor de United Nations Conference for Trade and Development (UNCTAD), 1957 - 1963, 277
        - Uitvoerende Raad van de Wereldgezondheidsorganisatie (WHO), 1957 - 1963, 278
        - Veiligheidsraad, 1960 - 1964, 279
        - United Nations Educational, Scientific and Cultural Organization (UNESCO). Wederzijdse steun door Nederland, Guatemala en El Salvador ten behoeve van de kandidatuur voor UNESCO, 1960 - 1964, 280
        - United Nations Educational, Scientific and Cultural Organization (UNESCO). Uitvoerende Raad van UNESCO, alsmede het verzoek om steunverlening ten behoeve van de kandidatuur van Guatemala, 1966 - 1970, 281
        - Steun van Guatemala voor de Nederlandse kandidatuur voor de Raad van beheer van de International Atomic Energy Agency (IAEA), alsmede berichtgeving inzake het ondertekenen door El Salvador en Guatemala van het Kernstopverdrag, 1963 - 1964, 282
        - Vergaderingen van de Voorbereidende Commissie voor de Denuclearisatie van Latijns-Amerika, 1964 - 1967, 283; pak
        - United Nations Conference on Trade and Development (UNCTAD). Het rapporteurschap voor de commissie van de UNCTAD, 1964, 284; stuk
        - United Nations Conference on Trade and Development (UNCTAD). Steunverlening door Nederland ten behoeve van de kandidatuur van Guatemala voor een zetel in de Grondstoffen-Commissie van de UNCTAD, 1971, 285
        - Steun van Nederland aan de kandidatuur van Guatemala voor het presidentschap van de 23ste Algemene Vergadering, 1965 - 1968, 286
        - Directeur-generaal van de Food and Agriculture Organization (FAO), alsmede het verzoek van El Salvador om steunverlening voor haar kandidatuur voor voornoemde functie, 1965 - 1974, 287
        - Presidentschap van de vijftigste Internationale Arbeidsconferentie, 1966, 288
        - Commissie Internationaal Recht (ILC), alsmede het verzoek om steunverlening van Honduras voor het voorzitterschap van de Bijzondere Politieke Commissie en het verzoek om steunverlening van Guatemala voor een zetel in de Commissie Internationaal Recht, 1966 - 1971, 289
        - Reacties van Honduras en El Salvador inzake een mogelijk statuutwijziging waarbij de zetel van het Internationaal Gerechtshof naar een ander land wordt verplaatst, alsmede het verkrijgen van steun voor de Nederlandse kandidatuur voor een rechterszetel in voornoemd hof en het behandelen van het verzoek om steunverlening voor de kandidatuur van Guatemala voor een rechterzetel, 1966 - 1974, 290
        - Het verlenen van medewerking aan het vooronderzoek naar de levensvatbaarheid van een op te richten Latijns-Amerikaans Centrum voor de Toepassing van Wetenschap en Techniek (CECTAL) door een missie van United Nations Educational, Scientific and Cultural Organization (UNESCO), 1967, 291; stuk
        - Verloop van de te Guatemala en onder auspiciën van de Economische Commissie voor Latijns-Amerika (ECLA) gehouden eerste bijeenkomst van de zogenaamde betrekkelijk minder ontwikkelde landen van het westelijk halfrond, 1967, 292
        - Lidmaatschap van de Raad voor de Industriële Ontwikkeling van de United Nations Industrial Development Organisations (UNIDO), 1968 - 1972, 293
        - Internationale Organisatie voor Burgerluchtvaart (ICAO), alsmede het toezeggen van steun voor de kandidatuur van Costa Rica als vertegenwoordiger van de Midden-Amerikaanse staten in de ICAO, 1970 - 1974, 294
        - Weigering van de regering van het Verenigd Koninkrijk om de uitspraak van Guatemala te accepteren inzake de kwestie aangaande Belize (Brits Honduras) in VN-verband, 1971 - 1972, 295
        - Redevoeringen van de ministers van Buitenlandse Zaken van Guatemala en El Salvador gehouden tijdens de Algemene Vergaderingen, 1971 - 1973, 296
        - Rapporteren aan de Nederlandse minister van Ontwikkelingssamenwerking over de voortgang van de in het kader van het United Nations Development Programme (UNDP) opgezette landenprogramma's voor Honduras en Guatemala, 1972, 297
        - Uitvoerende Raad voor de United Nations International Children's Emergency Fund (UNICEF), 1974, 298
      - Organisaties ter bevordering van de samenwerking tussen landen van Midden- en Zuid-Amerika. 1956-1975, 299-311
        - Politieke samenwerking. 1956-1961, 299
        - Politieke samenwerking. 1962-1964, 300
        - Politieke samenwerking. 1965-1973, 301; pak
        - Politieke samenwerking. Politieke samenwerking op initiatief van Guatemala voor de totstandkoming van een Midden-Amerikaans Gemenebest, 1964, 302
        - Militaire samenwerking in de Consejo de Defensa Centroamericana (CONDECA). 1961-1964, 303
        - Militaire samenwerking in de Consejo de Defensa Centroamericana (CONDECA). 1966-1967, 304
        - Het rapporteren inzake de aanleg van de Inter-Amerikaanse Verkeersweg, 1963, 305
        - Economische integratie. Midden-Amerika. Algemene ontwikkelingen. 1963-1965, 306
        - Economische integratie. Midden-Amerika. Algemene ontwikkelingen. 1965-1970, 307
        - Economische integratie. Midden-Amerika. Algemene ontwikkelingen. 1971-1974, 308
        - Economische integratie. Midden-Amerika. Algemene ontwikkelingen. Uniforme wetgeving ten aanzien van de bescherming van industriële eigendommen in de vijf lidstaten van het permanente secretariaat van het Algemene Verdrag voor de Midden-Amerikaanse Economische Integratie (SIECA), 1968, 309
        - Economische integratie. Latijns-Amerika. Algemene ontwikkelingen, 1965 - 1974, 310
        - Economische integratie. Latijns-Amerika. Oprichting van de Latijns-Amerikaanse Organisatie voor Energie (OLADE), alsmede verslaggeving aangaande de oliesituatie te Guatemala, 1973 - 1975, 311
      - Organisatie van Amerikaanse Staten (OAS). 1959-1973, 312-314
        - De wens van Nederland om toe te treden als waarnemer bij de OAS, alsmede de OAS-maatregelen tegen Cuba, 1959 - 1964, 312
        - Het vergaren van reacties naar aanleiding van de te houden buitengewone vergadering van de OAS, alsmede naar aanleiding van de te Punta del Este gehouden Staatshoofden-conferentie en de aldaar gedane gezamenlijk Midden-Amerikaanse verklaring aangaande Belize, 1965 - 1967, 313
        - Korte verslaggeving van enkele ontwikkelingen aangaande de Midden-Amerikaanse gemeenschappelijke markt en de OAS, 1971 - 1973, 314
      - Europese Economische Gemeenschap (EEG). 1960-1974, 315-321
        - Het opstellen van rapporten in samenwerking met de te Guatemala vertegenwoordigde handelsdiplomatieke ambtenaren van de EEG-landen (Europese Economische Gemeenschap) en het toezenden van betreffende rapport aan de Nederlandse minister van Buitenlandse Zaken. 1960-1963, 315
        - Het opstellen van rapporten in samenwerking met de te Guatemala vertegenwoordigde handelsdiplomatieke ambtenaren van de EEG-landen (Europese Economische Gemeenschap) en het toezenden van betreffende rapport aan de Nederlandse minister van Buitenlandse Zaken. 1965-1970, 316; pak
        - Het opstellen van rapporten in samenwerking met de te Guatemala vertegenwoordigde handelsdiplomatieke ambtenaren van de EEG-landen (Europese Economische Gemeenschap) en het toezenden van betreffende rapport aan de Nederlandse minister van Buitenlandse Zaken. 1971-1974, 317; pak
        - Betrekkingen tussen de EEG en Latijns-Amerika. 1965-1969, 318; pak
        - Betrekkingen tussen de EEG en Latijns-Amerika. 1970-1974, 319; pak
        - Bijeenkomsten van de te Guatemala gevestigde chefs de missie van de EEG-landen in het kader van de Europese Politieke Samenwerking (EPS), 1970 - 1974, 320
        - Bezoek van een delegatie van het Europees parlement aan enkele landen van Latijns-Amerika, waaronder Guatemala en El Salvador, 1971, 321
      - Ontwikkelingen betreffende de Latijns-Amerikaanse Vrijhandelzone (LAFTA), alsmede verslagen van bijeenkomsten van vertegenwoordigers van de LAFTA-lidstaten, 1965 - 1974, 322
      - De te Guatemala gehouden gezamenlijke bijeenkomst van een delegatie van het Inter-Amerikaanse Comité van de Alliance for Progress (CIAP), 1968, 323; stuk